---
editor_options: 
  markdown: 
    wrap: 72
---

# Documentación

En este documento se recogen todas las funcionalidades implementadas
junto con sus explicaciones y ejemplos ilustrativos de su uso.

Importamos todas las funciones implementadas.

```{r warning=FALSE}
source("functions/corr.R")
source("functions/discretizacion.R")
source("functions/filtrado.R")
source("functions/graficos.R")
source("functions/metricas.R")
source("functions/norm-est.R")
```

Generamos diferentes tipos de arrays y un dataset de ejemplo con 10
individuos y 7 variables.

```{r}
a_n <- c(1.6,3.6,5.5,3.7,1.3,5.6,7.3,8.8,2.5,6.9)
a_l <- c('a','a','c','b','c','j','s','h','b','j')

Name <- c('Juan','Pedro','Maria','Jose','Luis','Ana','Rosa','Carlos','Jorge','Luisa')
Subject <- c('Math','Biology','Chemistry','Math','Math','Biology','Chemistry','Math','Math','Biology')
Problem_1 <- c(5.5,9.5,4.0,4.5,3.0,6.5,5.0,9.5,4.0,7.5) #out of 10
Problem_2 <- c(0.45,0.90,0.60,0.75,0.30,0.25,0.40,0.85,0.60,0.65) #out of 1
Problem_3 <- c(35,85,70,85,30,45,30,75,13,55) #out of 100
Extra_Points <- c(2,0,2,3,0,1,0,1,1,1) #out of 3
Pass <- c(TRUE,TRUE,TRUE,TRUE,FALSE,FALSE,FALSE,TRUE,FALSE,TRUE)

df <- data.frame(Name,Subject,Problem_1,Problem_2,Problem_3,Extra_Points,Pass)

```

Imprimimos los datos por pantalla para ver como han quedado

```{r}
print('Array de numérico:')
a_n
print("String:")
a_l
print("Dataframe:")
df
```

# Algoritmos de discterización

Discretización para un solo atributo

```{r}
print('Discretización por igual anchura')

discretizarEW(a_n,3,labels=F)

print('Discretización por igual frecuencia')

discretizarEF(a_n,3,labels = F)
```

Si queremos que nos muestre los intervalos a los que pertenecen en los
arrays en lugar de los indices ponemos el flag de labels a True.

```{r}
print('Discretización por igual anchura')

discretizarEW(a_n,3,labels=T)

print('Discretización por igual frecuencia')

discretizarEF(a_n,3,labels = T)

```

Discretización para el dataset completo. (Esto solo afectará a las
variables continuas del dataset, que en este caso son: "Problem_1",
"Problem_2", Problem_3" y "Extra_Points")

Discretización por igual anchura

```{r}
df_ew = discretizarEW(df,3)
print(df_ew)
```

Discretización por igual frecuencia

```{r}
df_ef = discretizarEF(df,3)
print(df_ef)
```

# Cálculo de métricas para los atributos de un dataset: varianza y AUC para las variables contínuas y entropía para las discretas.

Calculo de la entropía para un solo vector.

```{r}
print('Array:')
print(a_l)
print('Entropía:')
entropia(a_l)
```

Calculo de la entropía para un dataframe, este calculo solo se aplicará
a las variables discretas.

```{r}
print('Entropía')
print(entropia(df))
```

Calculo de la varianza para un solo vector

```{r}
print('Array:')
print(a_n)
print('Varianza:')
varianza(a_n)
```

Como podemos ver en el siguiente ejemplo, al descomentar la siguiente
línea saltará una excepción si intentamos calcular la varianza de un
vector de valores no numéricos.

(Este mismo error saltará con todas aquellas funciones que solo sean
aplicables a vectores numéricos: varianza, covarianza, desviación
típica, estandarización y normalización.)

```{r}
# Descomentar la siguiente linea para ver el error
# varianza(a_l)
```

Calculo de la varianza para un dataframe, este calculo solo se aplicará
a las variables numéricas.

```{r}
print('Varianza:')
print(varianza(df))
```

Cáculo de la covarianza entre dos vectores

```{r}
a_n2 <- c(1.3,5.6,3.4,3.6,2.6,5.6,3.7,7.1,8.3,6.0)
print("Vector 1:")
a_n
print("Vector 2:")
a_n2
print("Covarianza:")
covarianza(a_n,a_n2)

```

Cálculo de la desviación típica

```{r}
print("Vector:")
a_n
print("Desviación típica:")
desviacion(a_n)
```

Cálculo del AUC de un dataframe. Para esto tenemos que especificar el
dataset, la columna objetivo y la clase binaria que usaremos. Y nos
devolverá dos listas (valores de true positive y false positive rate
para cada punto de corte) y el valor del AUC.

```{r}
aux = aucf(df,'Problem_1','Pass')
tprl <- aux$tprl
fprl <- aux$fprl
auc <- aux$auc

print("True positive rate list:")
print(tprl)

print("False positive rate list:")
print(fprl)

print("AUC:")
print(auc)
```

Con las dos listas que nos devuelve podemos representar la curva ROC.
Disponemos del flag "zoom" que hace que la gráfica se ajuste solamente a
la curva, por defecto estará en false.

```{r}
plot_roc_curve(tprl,fprl)

plot_roc_curve(tprl,fprl,zoom=T)
```

La función metricas calcula la varianza y AUC para las variables
contínuas y entropía para las discretas de un dataframe. Para el AUC es
necesario especificar una variable clase binaria con la que evaluar el
AUC de los atributos numéricos, en caso de no introducirla se omitirá
esta métrica. Disponemos del falg Roc_curve que nos permite plotear
todas las curvas ROC de las variables continuas en caso de ponerlo a
True, por defecto estará en False.

La función devolverá dos dataframes, uno para las variables continuas y
otro para las categóricas.

```{r}
metricas(df,"Pass")
```

# Normalización y estandarización de variables, tanto de manera individual como para el dataset completo.

La función normalizar nos permite aplicar dicha transformacion tanto a
vectores numéricos de todos los tipos mencionados previamente como a
todas las columnas numéricas de un dataframe.

```{r}
print("Vector:")
a_n
print("Vector normalizado:")
print(normalizar(a_n))

print(normalizar(df))
```

De la misma manera la funcion estandarizar nos permite aplicar dicha
transformazión al mismo tipo de datos que en el caso de la función
normalizar.

```{r}
print("Vector:")
a_n
print("Vector estandarizado:")
print(estandarizar(a_n))

print(estandarizar(df))
```

# Filtrado de variables en base a las métricas implementadas.

La función filtrar nos permite quedarnos solo con aquellas variables que
cumplan con las condiciones que especifiquemos.

Recibe un dataframe, las condiciones de varianza y entropía y los
valores para cada una de dichas condiciones. Solo se filtrará por las
condiciones introducidas, es decir, si se introduce la condicion de
varianza pero no la de entropía, solo se filtrará por la primera.

```{r}
#normalizamos el dataframe
df_n = normalizar(df)
df_n
```

Calculamos la entropía del dataframe y vemos con que valor filtrar.

```{r}
entropia(df_n)
```

Filtramos con entropía \< 1

```{r}
filtered_df = filtrar(df_n,Entropy = T ,condition = '<', value = 1.0)
filtered_df
```

Como hemos podido ver se han eliminado las columnas Name y Subject.

Ahora vemos la varianza del dataframe.

```{r}
varianza(filtered_df)
```

Filtramos el dataset que hemos filtrado previemente por la entropía y lo
filtramos ahora por varianza \>= 0.117357

```{r}
filtered_df = filtrar(filtered_df,Entropy = F ,condition = '>=', value = 0.117357)
filtered_df
```

Como resultado obtenemos un dataset cuyas variables numéricas tienen una
varianza \>= 0.117357 y las variables discretas tienen una entroía \< 1.

# Cálculo de la correlación (información mutua en el caso de variables categóricas) por pares entre variables de un dataset.

La funcion correlacion nos permite obtener un la correlación entre todas
las variables numéricas de un dataframe.

Nos devuelve un dataframe únicamente con los resultados de las variables
analizadas y otro con la matriz de correlaciones. De esta manera
tendremos dos maneras de ver los datos.

```{r}
aux = correlacion(df_n)
corr_pares = aux[[1]]
corr_mat = aux[[2]]

corr_pares

corr_mat
```

La funcion informacion_mutua nos permite calcular la informacion mutua
entre las variables discretas del dataframe.

De la misma manera que el anterior, devolverá dos dataframes, uno
únicamente con los resultados de las variables analizadas y otro con la
matriz de información mutua.

```{r}
aux = informacion_mutua(df_n)
inf_pares = aux[[1]]
inf_mat = aux[[2]]

inf_pares

inf_mat
```

Por último disponemos de la funcion cor_mut, que nos calculará la
correlacion de las variables nuericas del dataset y la información mutua
de las variables discretas.

Devolverá 3 dataframes, uno con las correlaciones por pares, otro con
las informaciones mutuas por pares y un último que recoje en forma de
matriz las correlaciones y las informaciones mutuas.

```{r}
aux <- cor_mut(df_n)
cor <- aux[[1]]
mut <- aux[[2]]
mat <- aux[[3]]

print(cor)
print(mut)
print(mat)
```

Ploteamos la matriz con la función plot_mat_heatmap

(para plotear este gráfico es necesario tener instalada la funcion
reshape2,

```{r warning=FALSE}

plot_mat_heatmap(mat)

```
